臺灣雲林地方法院交通事件裁定　　　　　　　　　　九十三年度交聲字第一八一號
　　移
　　異　議　人
　　即受處分人　益昌交通有限公司
　　法定代理人　顏阿雪
右列異議人因違反道路交通管理處罰條例案件，對於交通部公路總局嘉義區監理所雲
林監理站民國九十三年八月九日所為之裁決處分（原處分案號：雲監裁字第72-T0000
0000），聲明異議，本院裁定如左：
    主      文
異議駁回。
    理      由
一、聲明異議意旨略以：異議人所有車牌號碼J8 -86（指子車）曳引車，於民國九十
    三年四月三十日二十時三十五分許，由司機張淇楷駕駛，行經台九線森永檢查哨
    ，遭台東縣警察局大武分局攔檢，經警方認定該車變更車廂使用。惟駕駛張淇楷
    告知警方該車輛已經監理單位檢驗，並無變更情事，台東縣警察局大武分局置之
    不理，實屬獨斷。又異議人向雲林監理站申訴，該站亦僅以公文表示：舉發單位
    查證，變更車體事實明確，依法舉發並無違誤。舉發單位球員兼裁判，車體有無
    變更，應由監理單位或車輛技術專業單位驗車，以符公平客觀之原則云云。
二、按裝載砂石、土方未依規定使用專用車輛或其專用車廂未合於規定或變更車廂者
    ，處汽車所有人新台幣四萬元以上八萬元以下罰鍰，並當場禁止通行，道路交通
    管理處罰條例第二十九條之一第一項定有明文。經查：
  (一)異議人所有之車牌號碼J8 -86營業半拖車，於九十三年四月三十日二十時三十五
    分許，由司機張淇楷駕駛，行經台九線公路森永派出所前，經台東縣警察局大武
    分局森永派出所警員攔檢，實地測量內框，發現高度達一百公分，兩側板加高十
    八公分之事實，有台東縣警察局舉發違反道路交通管理事件通知單影本一紙在卷
    可查（見本院卷二三頁），並經證人簡錦興（車輛出資人，益昌交通有限公司為
    登記車主，二者為靠行關係）到庭：這件我後面有加攔板等語相符（見本院卷三
    一頁背面）。是以，異議人所有之前揭營業半拖車，其車體於遭查獲時，確有變
    更情事，至為明確。
  (二)又依該車拖車車籍查詢表所示，異議人所有之前揭營業半拖車之貨廂長八四七公
    分、貨廂寬二四二公分、貨廂高為七十二公分；員警現場丈量該車，結果貨廂高
    為一百公分（包含活動側板）。此外，司機張淇楷當日駕駛之前揭營業半拖車，
    其貨廂已滿載砂石，與側板高度同高，員警拍照採證時，尚站立至貨廂內之砂石
    上等情，有拖車車籍查詢表及現場照片六張在卷可稽（見本院卷十三至十五、二
    二頁）。依此，司機張淇楷當日所駕駛之前揭營業半拖車，其不僅加裝側板，甚
    且已滿載砂石，行經駛在台九線公路上之事實，亦堪認定。至於證人簡錦興於本
    院證稱：警察將鐵條扳起來給我拍照，說我加高云云（見本院卷三一頁背面）。
    惟證人簡錦興非該日司機，並未在場，其所證述之情節，與現場照片不符。證人
    此部分證言，即乏所據，自不足採。至於司機張淇楷經本院合法傳喚，未到庭說
    明取締經過，異議人空言辯稱：該車車體未變更云云，自非可採。
  (三)另證人簡錦興於本院提出汽（機）車各項異動登記書及拖車新領牌證登記書各一
    紙，以證明上開營業半拖車係經監理單位驗車合格等情。然該汽（機）車各項異
    動登記書為九十一年五月三日辦理，另拖車新領牌證登記書為八十六年五月十三
    日辦理，而本案係發生於九十三年四月三十日，證人簡錦興所提出之前揭文件，
    尚無法為有利於異議人之認定。又縱證人簡錦興得以提出最近年度之車輛合格檢
    驗證明，則車主於驗車後，欲再自行加裝攔板，亦非難事。準此，本案司機張淇
    楷駕駛前揭營業半拖車遭攔檢時，該車輛確有變更車體之事實，警員據以舉發違
    規，原處分機關並依前開規定裁處異議人罰鍰新台幣四萬元，即無違誤。從而，
    本件異議無理由，應予駁回。
據上論斷，應依道路交通管理處罰條例第八十七條第二項、道路交通案件處理辦法第
十九條，裁定如主文。
中      華      民      國    九十三    年     十一     月     十六     日
                                         臺灣雲林地方法院交通法庭
                                             法  官  柯  志  民
右正本證明與原本無異。
如不服本裁定，應於裁定送達後五日內向本院提出抗告狀。
                                             書記官  魏  輝  碩
中      華      民      國    九十三    年     十一     月     十六     日
